臺灣臺北地方法院交通事件裁定　　　　93年度交聲字第1209號
　　異議人即
　　受處分人　三兆汽車商行
　　代表人　　蔡碧珠
上列受處分人因違反道路交通管理處罰條例案件，對於交通部公
路總局台北區監理所中華民國93年11月10日、93年11月22日所為
之處分（原處分案號：北監自裁字裁第40－D1A245914號、北監
自裁字裁第40－DＡ0000000號、北監自裁字裁第40－DA0000000
號、北監自裁字裁第40－D1A253749號、北監自裁字裁第40－DA
0000000號），聲明異議，本院裁定如下：
    主      文
異議駁回。
    理      由
一、按汽車停車時，停車時間、位置、方式及車種，如公路或警
    察機關有特別規定時，應依其規定；汽車駕駛人停車時，停
    車時間、位置、方式、車種不依規定者，處新臺幣（以下同
    ）600元以上1200元以下罰鍰，道路交通安全規則第112條第
    1 項第16款、道路交通管理處罰條例第56條第1項第9款分別
    定有明文。道路交通管理處罰條例關於車輛駕駛人之處罰，
    如應歸責於車輛所有人，處罰車輛所有人，同條例第85條第
    3 項亦已明文定之。
二、本件異議人即受處分人三兆汽車商行所有之車牌號碼4259
    -DS、BC-2750０、GB-0177、IG-0520、9Q-8540號自用小貨
    車分別於93年10月18日11時14分許、93年10月18日15時40分
    許、93年10月20日14時10分許、93年10月27日13時50分許、
    93年10月20日10時25分許停放於桃園縣桃園市○○路618號
    、桃園縣龜山鄉○○○路○段、桃園縣大溪鎮○○路○段、桃
    園縣蘆竹鄉○○路、桃園縣龍潭鄉○○○○路口等桃園縣轄
    區道路範圍內，經桃園縣警察局交通隊員警當場以受處分人
    在禁止停放廣告車處停放上開廣告車輛，其停時間位置方式
    車種不依規定，違反道路交通管理處罰條例第56條第1項第9
    款之規而執行拖吊並逕行掣單舉發（舉發違反道路交通管理
    事件通知單號：桃警局交字第D1A245914號、桃警局交字第
    DA0000000號、桃警局交字第DA0000000號、桃警局交字第D
    1A253749號、桃警局交字第DA0000000號），經將舉發單送
    達於受處分人後，受處分人向原處分機關提出申訴，經原處
    分機關請舉發單位即桃園縣警察局交通隊調查結果，仍認受
    處分人有前開違規行為，原處分機關乃依前揭道路交通管理
    處罰條例第56條第1項第9款之規定於93年11月10及同年月22
    日分別就上開五次違規行為各從輕裁處受處分人罰鍰新台幣
    （下同）600元，共計3000元。
三、異議意旨略以：桃園縣政府交通局所發布禁止遊動廣告物車
    輛停放路段及時間之公告，係以遊動廣告物為限制之對象，
    惟就「遊動廣告」等事項之定義、範圍、內容及適用對象或
    行業類別，有關之法律規定均付之闕如，桃園縣政府交通局
    在無法律之授權下擅自禁止異議人之車輛不得於前揭非屬收
    費而本得由一般人民停車之路段停車，顯係自治條例侵犯法
    律。又警務處76年9月2日警交字第95308號函及交通部93年7
    月5日交路字第0930041910號函均明示廣告物設置之限制以
    影響車輛或行人通行為前提，本件異議人之車輛乃停放於並
    無禁止停車之道路兩旁，自不影響交通安全與順暢，故應純
    屬停車問題，其法律之授權依據應依停車場法之規定，方屬
    適法，是以桃園縣政府交通局以維護道路交通安全與順暢為
    由發布前揭公告，限制異議人停車，其立法意旨與其行政目
    的不符，亦有違平等原則及比例原則。另道路交通管理處罰
    條例及道路交通安全規則等規範就汽車之分類並無廣告車此
    一類別，則異議人自無不依車種停車之情形云云。
四、經查：
（一）按為維護道路交通安全與暢通，公路或警察機關於必要時
      ，得就指定某線道路或某線道路區段禁止或限制車輛、行
      人通行，或禁止穿越道路，或禁止停車及臨時停車發布命
      令；又市區道路主管機關於必要時，得限制道路之使用，
      道路交通管理處罰條例第5條第1款前段、市區道路條例第
      28 條分別定有明文，是以桃園縣政府依據前揭規定於93
      年10 月8日以府交運字第0930539355號函公告該縣轄內禁
      止遊動廣告物車輛停放路段及時間，以維交通安全及順暢
      ，並於同年月16日起實施，此有桃園縣政府府交運字第
      09300539355號函在卷可稽，核與上開法律授權之意旨並
      無抵觸，於法自屬有據。又所謂之遊動廣告，係指於車、
      船設置之廣告，並以營業行為為限，桃園縣政府於92年10
      月27日以法府二字第0920244775號令公佈施行之桃園縣遊
      動廣告物管理自治條例第2條已有明文規定，地方制度法
      第19條第10款復規定道路管理屬於地方自治事項而得由地
      方政府以自制條例規範之，則受處分人稱相關法律就「遊
      動廣告」等事項之定義、範圍、內容及適用對象或行業類
      別之法律規定均付之闕如，桃園縣政府制定上開公告欠缺
      法律之授權云云，容有誤會。是受處分人既不否認其所有
      之前揭車輛係廣告車，且於上開公告禁止時間及路段上停
      車而為警取締，則原處分機關以受處分人停車時間、位置
      、方式、車種不依規定，依道路交通管理處罰條例第56
      條第1項第9款處罰受處分人，洵屬有據。
（二）受處分人雖辯稱其車輛乃係停放於並無禁止停車之道路兩
      旁，並不影響交通安全與順暢，則桃園縣政府交通局以維
      護道路交通安全與順暢為由發布前揭公告，限制受處分人
      停車，其立法意旨與其行政目的顯不相當，亦有違平等原
      則及比例原則云云，惟道路未設禁停標誌或標線乃是為便
      利一般人民依通常之使用目的停車，而遊動廣告物車輛停
      放於路旁乃係為廣告之用，其停放之目的與一般民眾用路
      及停車之需求不同，且其上所設置之廣告物亦有阻礙其他
      駕駛人視線之可能，進而影響交通之安全及順暢，是桃園
      縣政府交通局以維護道路交通安全與順暢為由，依道路交
      通管理處罰條例第5條第1款前段、市區道路條例第28條發
      布前揭公告，自無立法意旨與行政目的顯不相當及違反平
      等原則或比例原則等情事。至受處分人所提出之警務處76
      年9月2日警交字第95308號函係針對道路交通管理處罰條
      例第82條第1項第8款所為之函釋，與本件受處分人係違反
      該條例第56之規定無涉，自不得據為有利受處分人之認定
      。另道路交通管理處罰條例及道路交通安全規則就汽車之
      分類雖無廣告車此一類別之規定，惟道路交通安全規則第
      112條第1項第16款既規定公路或警察機關就停車時間、位
      置、方式及車種如有特別規定時，應依其規定，則受處分
      人自應遵守桃園縣政府對遊動廣告物車輛此一車種所設停
      車時間及路段之特別限制，受處分人以前揭法規並無廣告
      車此一類別之規定認其並無不依車種停車之情事云云，自
      非可採。
四、綜上所述，受處分人確有在前揭時、地在公告禁止遊動廣告
    物車輛停放路段上停車之行為，從而原處分機關依前揭道路
    交通管理處罰條例第56條第1項第9款之規定分別從輕裁處受
    處分人罰鍰600元，共計3000元，核無違誤，本件受處分人
    之異議為無理由，自應將其異議駁回。
據上論斷，應依道路交通案件處理辦法第十九條，裁定如主文。
中　　華　　民　　國　　94　　年　　1 　　月　　27　　日
                  交通法庭法　官　李宜娟
以上正本證明與原本無異。
如不服本裁定，應於送達後5日內向本院提出抗告狀。
 　　                     書記官　游秀珠
中　　華　　民　　國　　94　　年　　2 　　月　　5 　　日
